臺灣士林地方法院小額民事判決
110年度湖小字第1262號
原      告  倪振宗  

被      告  謝國棟  


上列當事人間請求損害賠償事件，本院於民國110年10月18日言
詞辯論終結，判決如下：
    主  文
原告之訴駁回。
訴訟費用新臺幣1,000元由原告負擔。
    事實及理由
一、原告主張：被告於民國109年12月5日8時20分許，駕駛車牌
    號碼0000-00號自用小客車（下稱肇事車輛），行經新北市
    汐止區汐萬路2段216巷與同路段122巷38弄交岔路口處（下
    稱系爭路口），因駕駛不慎，與原告所有及騎乘之車號000-
    000號普通重型機車（下稱系爭車輛）發生碰撞，造成系爭
    車輛受損，修復費用共計新臺幣（下同）16,150元。事故發
    生後，被告遲未出面處理相關事宜，爰依法提起本件訴訟等
    語。並聲明：被告應給付原告16,150元，及自109年12月5日
    起至清償日止，按週年利率5%計算之利息。
二、被告則以：其行經系爭路口時，右前方有一違停車輛擋住其
    視線，且其尚未逾越停止線時兩車即發生碰撞，足見被告並
    無過失可言等語，資為抗辯。並聲明：駁回原告之訴。
三、法院之判斷：
（一）按因故意或過失，不法侵害他人之權利者，負損害賠償責
      任。汽車、機車或其他非依軌道行駛之動力車輛，在使用
      中加損害於他人者，駕駛人應賠償因此所生之損害。但於
      防止損害之發生，已盡相當之注意者，不在此限。民法第
      184條第1項前段、第191條之2分別定有明文。依上開規定
      ，動力車輛駕駛人所負者乃推定過失責任，即原告請求肇
      事車輛之駕駛人即被告賠償損害時，關於被告於事故之發
      生，是否有過失，不待舉證，如被告欲免責，須由被告舉
      證證明其於防止損害之發生，已盡相當之注意。又按汽車
      除行駛於單行道或指定行駛於左側車道外，在未劃分向線
      或分向限制線之道路，應靠右行駛。道路交通安全規則第
      95條第1項前段定有明文。
（二）原告就其上開主張，業提出新北市政府警察局道路交通事
      故當事人登記聯單、初步分析研判表、系爭車輛受損照片
      、估價單等件為證（見本院卷第17頁至25頁）。被告則以
      前揭情詞否認。經本院依職權調閱新北市政府警察局汐止
      分局烘內派出所提供現場處理相關資料（見本院卷第35頁
      至63頁），依警察拍攝事故現場照片，可知系爭車輛與肇
      事車輛所行駛之車道路面均未劃有分向線，則依前揭規定
      兩車行駛至系爭路口時皆應靠右行駛以避免相互碰撞。再
      經本院當庭勘驗警察提供肇事車輛車載行車紀錄器畫面，
      結果略為：肇事車輛沿汐萬路2段122巷38弄（往鮕鮘坑街
      方向），至與汐萬路2段216巷交岔路口，前方38弄過了21
      6巷後為右彎，路旁停放一輛汽車。地面未繪製分向線，
      有畫停止線，停止線前方地面有寫「停」。此時系爭車輛
      出現在畫面，行駛在肇事車輛之對向車道中央，見肇事車
      輛後略往車道右側閃。肇事車輛的左前方與系爭車輛的左
      後方碰撞。兩車均停止等情，有勘驗筆錄在卷可佐（見本
      院卷第80頁）。及依卷附現場照片觀之，兩車碰撞位置確
      如被告所述未逾肇事車輛行向地面所繪停止線（見本院卷
      第51頁），亦即縱使地面上繪有「停」標字，用以指示車
      輛至此必須停車再開（道路交通標誌標線號誌設置規則第
      177條參照），然本件肇事車輛既尚未通過停止線，即與
      系爭車輛發生碰撞，可認並未違反上開注意義務，反因原
      告未依規定靠右行駛，致被告實難預見系爭車輛動向而預
      為採取措施因應，則原告雖稱本件被告駕駛不慎云云，自
      非可採。又依新北市政府警察局道路交通事故分析研判表
      （見本院卷第25頁），雖認定被告會車時未保持兩車之安
      全間隔，然依前揭勘驗筆錄可知，系爭車輛出現在畫面時
      ，隨即往道路右側閃避，接著系爭車輛碰撞肇事車輛之左
      前車頭部位，亦即原告於該路段轉彎後見肇事車輛出現在
      道路前方，始向道路右側閃避準備會車，因來不及靠道路
      旁行駛，而發生碰撞，則斯時兩車尚未會車，即難認被告
      有違反「會車時應保持兩車安全間隔」之義務情形，是原
      告提出上開分析研判表，尚不足為有利原告之認定。
四、從而，依上開證據資料，可認定被告並無過失行為，則原告
    依上揭原因事實，請求被告給付16,150元，及自109年12月5
    日起至清償日止，按週年利率5%計算之利息，為無理由，應
    予駁回。
五、訴訟費用負擔之依據：民事訴訟法第78條。並確定原告應負
    擔之訴訟費用額為1,000元（第一審裁判費）。
中　　華　　民　　國　　110 　年　　11　　月　　1 　　日
                  內湖簡易庭  法  官  林銘宏
本件為正本係照原本作成。
如不服本判決，應於送達後20日內，向本院提出上訴狀並應記載
上訴理由，表明關於原判決所違背之法令及其具體內容與依訴訟
資料可認為原判決有違背法令之具體事實，如於本判決宣示後送
達前提起上訴者，應於判決送達後20日內補提上訴理由書（須附
繕本）。
中　　華　　民　　國　　110 　年　　11　　月　　1 　　日
                              書記官  許秋莉